臺灣桃園地方法院刑事判決　　　　　　100年度審易緝字第9號
公　訴　人　臺灣桃園地方法院檢察署檢察官
被　　　告　江萬國
上列被告因竊盜案件，經檢察官提起公訴（98年度偵緝字第665
號），本院判決如下：
    主    文
江萬國共同毀壞安全設備及門扇竊盜，累犯，處有期徒刑柒月。
    事    實
一、江萬國前於(一)民國91年間因違反毒品危害防制條例案件，經
    臺灣新竹地方法院以94年度易緝字第14號判決判處有期徒刑
    8 月確定。(二)又於同年間因竊盜案件，經臺灣新竹地方法院
    以91年度易字第669 號判決判處有期徒刑10月確定。(三)於93
    年間因竊盜案件，經臺灣新竹地方法院以94年度易字第304
    號判決判處有期徒刑1 年確定，上開(一)、(三)所示罪刑嗣經臺
    灣新竹地方法院以94年度聲字第1138號裁定應執行有期徒刑
    1 年7 月確定，與上揭(二)所示有期徒刑10月接續執行，刑期
    自94年1 月30日起算，於96年5 月31日縮刑期滿執行完畢（
    於本案構成累犯）。詎其猶不知悔改，與王裕男（另由本院
    以97年度審易字第861 號判決判處有期徒刑8 月確定）共同
    基於意圖為自己不法所有之犯意聯絡，於96年7 月1 日上午
    10時許，由江萬國駕駛王裕男所有車牌號碼AB－2696 號 自
    用小客車，搭載王裕男前往桃園縣龍潭鄉高平村16鄰牛欄河
    16號鍾宏鑑之住宅，由王裕男接續徒手破壞該處大門門鎖之
    安全設備及屋旁小木屋門，使之喪失防閑效用後，進入上址
    房屋（侵入住宅部分未據告訴），共同竊取鍾宏鑑所有之音
    響點歌機3 臺、擴大機3 臺、喇叭2 組及電視機3 臺（合計
    價值約新台幣10萬元）後離去。2 人得手後將竊得之上揭物
    品變賣朋分花用殆盡。嗣經被害人報警處理，經警在其住處
    採集可疑指紋1 枚比對後，與王裕男指紋相符，始循線查悉
    上情。
二、案經桃園縣政府警察局龍潭分局報告臺灣桃園地方法院檢察
    署檢察官偵查後起訴。
    理  由
壹、證據能力部分：
一、按被告以外之人於審判外之言詞或書面陳述，除法律有規定
    者外，不得作為證據，刑事訴訟法第159 條第1 項固定有明
    文。然被告以外之人於偵查中向檢察官所為之陳述，除顯有
    不可信之情況外，得為證據；被告以外之人於審判外之陳述
    ，雖不符同法第159 條之1 至之4 之規定，而經當事人於審
    判程序同意作為證據，法院審酌該言詞陳述或書面陳述作成
    時之情況，認為適當者，亦得為證據；又當事人、代理人或
    辯護人於法院調查證據時，知有第159 條第1 項不得為證據
    之情形，而未於言詞辯論終結前聲明異議者，視為有前項之
    同意，同法第159 條之1 第2 項、第159 條之5 亦分別定有
    明文。又刑事訴訟法第159 條之5 的立法意旨在於傳聞證據
    未經當事人之反對詰問予以核實，原則上先予排除。惟若當
    事人已放棄反對詰問權，於審判程序中表明同意該等傳聞證
    據可作為證據；或未於言詞辯論終結前聲明異議，基於尊重
    當事人對傳聞證據之處分權，及證據資料愈豐富，愈有助於
    真實發見之理念，此時法院自可承認該傳聞證據之證據能力
    。經查：關於證人即被害人鍾宏鑑於警詢時之指述、證人即
    同案共犯王裕男於警詢、偵訊時之證述，其性質雖均屬傳聞
    證據，然係警員及檢察官依法訊問，復無其他事證足資認定
    其等於警察詢問時及檢察官訊問時有受違法取供情事，並無
    何特別不可信之情況，且經本院於最後審理期日就上開警詢
    、偵訊筆錄逐一提示並告以要旨，被告就此部分證據之證據
    能力均未聲明異議，依刑事訴訟法第159 條之1 第2 項及同
    法第159 條之5 之規定，自具有證據能力。
二、又本件認定犯罪事實所引用之卷內其餘卷證資料，並無證據
    證明係公務員違背法定程序所取得，被告於本院言詞辯論終
    結前就卷內所有之卷證資料均同意有證據能力，且卷內之文
    書證據，亦無刑事訴訟法第159 條之4 之顯有不可信之情況
    與不得作為證據之情形，則依刑事訴訟法第159 條之5 之規
    定，本件認定事實所引用之本件卷證所有文書證據，均具有
    證據能力。
貳、實體部分：
一、訊據被告江萬國於本院審理時固坦承有於起訴時、地駕駛上
    開車輛搭載王裕男共同前往，並載回王裕男搬回車上之點唱
    機，惟矢口否認參與本件竊盜，辯稱對王裕男前開竊盜犯行
    並不知情云云。經查：
  (一)被告江萬國與證人王裕男共同竊取鍾宏鑑所有之前開財物一
    節，業據證人王裕男於96年10月22日警詢時坦承：伊帶同警
    方到桃園縣高平村牛欄河16號清查的竊盜案件，應該是96年
    6 月底與朋友江萬國一起前往行竊的，偷到的伴唱機已經變
    賣成現金，電視機則由江萬國擺放在新竹縣芎林鄉○○路○
    段二呆資源回收場大門對面灌溉水圳小路後方的貨車集散場
    的貨櫃屋內等語（見97年度偵字第4225號第4 至5 頁）；於
    97年2 月25日於檢察官偵訊時具結證稱：96年7 月1 日上午
    10時，在龍潭鄉高平村16鄰牛欄河16號的竊盜案是我與江萬
    國一同去的，是江萬國提議的，是他帶伊去的，開伊所有車
    備號碼AB-2696 號小客車到上述地點，竊取物品後載到芎林
    去賣，賣得多少錢伊不清楚，但伊分到7 千多元等語（見97
    年度偵字第4225號第43至44頁）；於97年6 月24日本院審理
    中自白與江萬國共同為本件竊盜犯行等語（見本院97年度審
    易字第861 號第31至37頁）；於98年4 月20日於檢察官訊問
    時具結證稱：本件是伊與江萬國一起竊取的，開伊的車，江
    萬國在路旁把風，伊破壞門鎖進去，然後兩人一起搬音響等
    物到車上，載去芎林鄉拖板車工廠，之後江萬國就載去變賣
    ，伊當時分得7 千元等語（見98年度偵緝字第665 號第33至
    34頁）。再參以證人王裕男於96年10月4 日在新竹縣橫山鄉
    沙坑村8 鄰產業道路為警臨檢查獲後，亦自承所為竊盜案件
    非僅單一（見新竹地方法院96年度易字第667 號判決），其
    明確區分他案係自己一人所為，僅本案係與江萬國共同為之
    ，就本案上揭4 次供述均為一致且犯罪情節陳述翔實，足認
    證人王裕男前開證述並非泛言誣指，是其所述應堪採信。
  (二)雖證人王裕男於本院審理時就被告江萬國所涉共犯本件竊盜
    犯行時，翻異前詞，改稱：伊之前所述不實，只是為了要拖
    江萬國下水云云。惟查，證人江裕男先證稱：伊當天並無與
    江萬國一起去等語；再陳稱：當天江萬國有載伊出門，但是
    沒有到案發現場；復改稱當天是江萬國開著伊的車，是伊到
    山上搬投影機、伴唱機、電視等物下來給江萬國載回去，伊
    沒有告知江萬國去現場的目的等語（見本院100 年3 月10日
    審判筆錄）；之後又證稱：因當天伊吸毒，伊精神狀況不好
    敢開車，伊與江萬國一起出門，是伊拜託他開車去龍潭等語
    （見本院100 年3 月31日審判筆錄），是證人江裕男前開證
    述，前後矛盾，真實性已有懷疑。又本院詢問證人王裕男究
    就因何嫌隙，而於警、偵訊中指證江萬國涉案，王裕男則指
    稱因96年間出售上揭車號AB-2696 自小客車予江萬國，不記
    得何時交付車輛予江萬國，但未辦理過戶，之後因車輛違規
    罰單、牌照稅、燃料稅等事而與江萬國有所嫌隙，而被告江
    萬國自稱於96年8 月份之後都是渠在開比較多，該車於96年
    10月左右就撞壞（見本院100 年3 月10日審判筆錄），然經
    本院依職權調閱車牌號碼AB-2696 自小客車之違規記錄，於
    96年7 月1 日至同年10月15日交通違規罰單共有11件，其中
    96年8 月之後計有5 件，此有交通部公路總局新竹區監理所
    函附之違規查詢報表1 紙附卷可參，足見本案之後上開車輛
    之交通違規非全由被告江萬國駕駛；且王裕男亦自陳該車之
    燃料稅、牌照稅的稅單是96年底及97年在監服刑時收到的，
    新竹區監理站寄發債權憑證是99年的事等語（見本院100 年
    3 月31日審判筆錄），本件證人王裕男既係於96年10月22日
    製作警詢筆錄時即已指認被告江萬國共犯本件竊盜犯行，之
    後始有前揭稅單、債權憑證等事由發生，是證人江裕男所稱
    本件係其挾怨報復云云，其前述證述即已矛盾，其所證是否
    真正，尚非無疑。綜觀證人王裕男於本院100 年3 月10日、
    同年3 月31日審理中之證述，前後多有矛盾或與常理不合，
    是其所證，顯係迴護被告江萬國之詞，洵非可採。
  (三)又被告江萬國則辯稱：「王裕男欠我錢，叫我載他去拿錢，
    到了軍營大門口現場之後，我沒有進去。」、「後來他有拿
    起點唱機出來放在他的車後面，我有問他說錢呢，他說他朋
    友只有拿一個點唱機給他而已。」（見本院100 年2 月23日
    準備程序筆錄）；然證人王裕男陳稱：「該處只有一條路，
    我沒有叫他在現場把風，山下有阿兵哥會出入。」、「我到
    山上搬投影機、伴唱機、電視等物下來給他載回去，詳細贓
    物我忘記了。」、「那是下坡，我用有輪子的推車推出來。
    」、「他（江萬國）拿了一、二樣東西往車上塞，其他東西
    放路邊，是隔天我才又去載回來。」、「法官問：依你所述
    ，當天其實是要去找友人借錢還給江萬國，你又突然間搬點
    唱機及盒子，江萬國有無問你？王裕男答：我本來要把這些
    東西載回竹東賣，之後再還他錢。」（見本院100 年3 月10
    日審理筆錄）。衡以被告江萬國及證人王裕男所述，客觀情
    狀顯為一人下手行竊、一人把風之犯行，且被告江萬國自知
    悉其所等搬運之物品並非證人王裕男所有，而於搬運期間復
    未見所有權人出面照會，被告江萬國竟稱對此毫無所悉質疑
    ，辯稱不知王裕男係竊取他人之物，即與常情不符。況被告
    江萬國與證人王裕男前開所述，即與事理相違，且證人王裕
    男亦證述其於99年5 月中旬始摔傷頭不復記憶等語，顯係為
    被告江萬國卸責而為避重就輕之說詞，當非屬實。又證人王
    裕男明知竊盜為違法行為，其苟欲行竊當儘速、隱密為之，
    豈有佯稱欲向友人借錢以償還其債務而邀約不知情之江萬國
    共同前往，倘債權人江萬國眼見王裕男並無借得金錢，忽以
    來路不明之物品要求抵債，若江萬國對此在現場有所爭執而
    惹人注目，王裕男豈非無端甘冒暴露自身犯行之危險？綜上
    ，是證人王裕男所辯係因報復被告江萬國，尚非屬實，證人
    王裕男於警詢、偵查中所證應堪認定屬實，是本案係被告江
    萬國、證人王裕男共同竊盜之行為，應可認定。
  (四)此外，並有被害人鍾宏鑑警詢筆錄、內政部警政署刑事警察
    局96年8 月27日刑紋字第0960130461號鑑驗書暨指紋卡片、
    桃園縣政府警察局龍潭分局刑案現場勘察紀錄表、勘察報告
    各1 份、刑事現場照片15張在卷可佐，綜上所述，被告江萬
    國空言否認犯行，係臨訟卸責之詞，洵不可採。本件事證明
    確，被告江萬國共同竊盜之犯行，堪以認定。
二、新舊法比較：
    被告於犯罪後，刑法第321 條第1 項業於100 年1 月26日修
    正公布，於100 年1 月28日生效施行。按行為後法律有變更
    者，適用行為時之法律，但行為後之法律有利於行為人者，
    適用最有利於行為人之法律，刑法第2 條第1 項訂有明文。
    修正前之刑法第321 條第1 項原規定：「犯竊盜罪而有左列
    情形之一者，處六月以上、五年以下有期徒刑：一、於夜間
    侵入住宅或有人居住之建築物、船艦或隱匿其內而犯之者。
    二、毀越門扇、牆垣或其他安全設備而犯之者。三、攜帶兇
    器而犯之者。四、結夥三人以上而犯之者。五、乘火災、水
    災或其他災害之際而犯之者。六、在車站或埠頭而犯之者。
    」；而修正後刑法第321 條第1 項則規定：「犯竊盜罪而有
    下列情形之一者，處六月以上、五年以下有期徒刑，得併科
    新臺幣十萬元以下罰金：一、侵入住宅或有人居住之建築物
    、船艦或隱匿其內而犯之者。二、毀越門扇、牆垣或其他安
    全設備而犯之者。三、攜帶兇器而犯之者。四、結夥三人以
    上而犯之者。五、乘火災、水災或其他災害之際而犯之者。
    六、在車站、埠頭、航空站或其他供水、陸、空公眾運輸之
    舟、車、航空機內而犯之者。」，比較修正前後關於刑法第
    321 條第1 項之規定，修正後之刑法第321 條第1 項於第1
    款刪除「於夜間」之文字；於第6 款增加「在航空站或其他
    供水、陸、空公眾運輸之舟、車、航空機內」之文字，擴大
    加重竊盜罪之適用範圍，使部分修正前原應適用普通竊盜罪
    論罪科刑之情形，於修正後改論以加重竊盜罪論罪科刑，並
    增加得併科罰金新臺幣10萬元之規定，解釋上自應以修正前
    之規定對被告較有利，而依刑法第2 條第1 項前段規定，適
    用行為時之法律即修正前刑法第321 條第1 項規定。
三、按刑法第321 條第1 項第2 款規定將「門扇」、「牆垣」、
    「其他安全設備」並列。則所謂「門扇」應專指門戶而言，
    指分隔住宅或建築物內外之出入口大門而言。而所謂「其他
    安全設備」，指門扇、牆垣以外，依社會通常觀念足認為防
    盜之一切設備者，即屬相當（最高法院25年上字第4168號判
    例意旨可資參照）。本件大門附加之門鎖，具有防閑之效用
    ，依社會通常之觀念，屬於維護安全之防盜設備，自屬同條
    文規定之安全設備。而屋旁小木屋門上之鎖，依卷附照片所
    示顯然構成門之一部，則應認為毀壞門扇（最高法院70年度
    台上字第6090號判決－見司法院刑事裁判發回更審要旨選輯
    第二輯第329 頁參照），核被告江萬國所為，係犯刑法第32
    1 條第1 項第2 款之毀壞安全設備及門扇竊盜罪。本案起訴
    書犯罪事實欄業已載明被告破壞門鎖之犯行，雖於所犯法條
    欄誤引刑法第320 條第1 項之罪，業經檢察官當庭更正起訴
    法條為同法第321 條第1 項第2 款，本院自應以檢察官更正
    後之罪名為職權審理，無庸變更起訴條，併予敘明。被告江
    萬國與王裕男間就上開竊盜犯行，具有犯意聯絡及行為分擔
    ，為共同正犯。又被告於上述時、地，分別以密切接近之時
    間及同地實施竊盜行為，侵害同一法益，且各次行為之獨立
    性極微薄弱，依一般社會健全觀念，在時間差距上，難以強
    行分開，應視為數個舉動之接續施行，屬接續犯，為單純一
    罪，併此敘明。查被告前有如事實欄所載之犯罪科刑執行情
    形，有臺灣高等法院被告前案紀錄表各1 份附卷可按，其於
    受前開有期徒刑執行完畢後，5 年內故意再犯本件有期徒刑
    以上之刑之罪，為累犯，應依刑法第47條第1 項規定，依法
    加重其刑。爰審酌被告素行、犯罪之動機、目的、手段、對
    被害人所生財產損害程度，兼衡其犯後飾詞卸責、堅不吐實
    、顯未悔悟等一切情狀，量處如主文所示之刑，以資懲儆。
本案經檢察官簡方毅到庭執行職務。
據上論斷，應依刑事訴訟法第299 條第1 項前段，修正前刑法第
321 條第1 項第2 款，刑法第2 條第1 項前段、第28條、第47條
第1 項，判決如主文。
中    華    民    國    100    年     4   月    29    日
                         刑事庭  法  官  鍾雅蘭
以上正本證明與原本無異。
如不服本判決，得自收受送達之翌日起10日內向本院提出上訴狀
（應附繕本），其未敘述上訴理由者，應於上訴期間屆滿後20日
內補提理由書狀於本院，上訴於臺灣高等法院。
                                 書記官  陳恩如
中    華    民    國    100    年     4   月    29    日
修正前中華民國刑法第321條
犯竊盜罪而有左列情形之一者，處6 月以上、5 年以下有期徒刑
：
一  於夜間侵入住宅或有人居住之建築物、船艦或隱匿其內而犯
    之者。
二  毀越門扇、牆垣或其他安全設備而犯之者。
三  攜帶兇器而犯之者。
四  結夥三人以上而犯之者。
五  乘火災、水災或其他災害之際而犯之者。
六  在車站或埠頭而犯之者。
前項之未遂犯罰之。